【裁判字號】    98,易,440
【裁判日期】    980602
【裁判案由】    詐欺等
【裁判全文】
臺灣彰化地方法院刑事判決  98年度易字第440號
公  訴  人  臺灣彰化地方法院檢察署檢察官
被      告  乙○○
                    （現另案於台灣彰化看守所執行中）
上列被告因詐欺等案件，經檢察官提起公訴（98年度偵緝字第
200至209號），及移送併案審理（臺灣臺南地方法院檢察署檢察
官97年度偵字第8400號、臺灣彰化地方法院檢察署檢察官98年度
偵字第174號），於本院準備程序中，被告就被訴事實為有罪之
陳述，經裁定改行簡式審判程序，本院判決如下：
    主  文
乙○○犯如附表三所示之罪，各處如附表三主文欄所示之刑。主
刑部分，應執行有期徒刑伍年。
    犯罪事實
一、乙○○前於(1)民國87年間，因偽造文書案件，經最高法院90
    年台上字第4645號判處有期徒刑10月，緩刑3年；嗣經撤銷
    緩刑，並減刑為有期徒刑五月確定，嗣於93年7月22日入監
    執行。(2)另於90年間，因偽造文書案件，經台灣高等法院台
    中分院（下稱台中高分院）92年上訴字第67號判處有期徒刑
    3年確定。(3)又於91年間，經台灣高雄地方法院91年易字第
    2591號詐欺案件判處有期徒刑3月，如易科罰金，以銀元三
    百元折算一日確定；(4)台中高分院92年上易字第88號詐欺案
    件，判處有期徒刑1 年、2月，定應執行刑1年1月確定；(5)
    台中高分院92年上易字第74號侵占案件判處有期徒刑4月，
    如易科罰金以銀元三百元折算一日確定。上開(2)(4)(5)案件，
    合併定應執行4年4月確定，接續於(1)案件執行。(6)於92年間
    ，因偽造文書案件，經本院93年訴緝字第30號判處有期徒刑
    8月確定，嗣經減刑為有期徒刑4月確定。(7)於93年間，因偽
    造文書、詐欺罪（三罪）等案件，經本院93年訴第1152號各
    判處有期徒刑6月、7月、7月、6月，嗣經減刑為3月、3月又
    15日（二罪）、3月確定。上開(6)(7)案件合併定應執行有期
    徒刑1年2月確定，並接續於上開(2)(4)(5)案件執行；上開(3)案
    件再接續於上開(6)(7)案件執行。經其入監執行後，甫於97年
    3月4日縮短刑期假釋出監，並付保護管束至97年12月7日止
    ，然其於假釋期間再犯本件犯行（容後敘述），嗣經撤銷假
    釋，應再執行殘刑有期徒刑9月3日（已執行中，但不構成累
    犯）。詎其猶不知悔改，在假釋期間中，竟意圖為自己不法
    之所有，先後為下列犯行：
  (一)乙○○依其智識程度及社會生活經驗，能預見金融機構帳戶
    係個人理財之重要工具，為個人財產、信用之表徵，交付金
    融機構帳戶之存摺及提款卡予真實姓名年籍不詳之人使用，
    將可能被該人或其所屬之犯罪集團用於掩飾身份、避免警方
    查緝及便利實施財產犯罪，竟基於幫助詐欺取財之不確定故
    意，於97年4月9日12時許，在彰化市○○路與曉陽路口，以
    抵償新臺幣（下同）1萬元債務之對價，將其向臺中商業銀
    行彰化分行申請開設帳號：000000000000號帳戶之存摺、提
    款卡、印章與密碼等個人重要物件，交付姓名年籍不詳之綽
    號「小陳」成年男子轉交予詐欺集團成員使用。此後，「小
    陳」即與所屬詐欺集團成員，意圖為自己不法之所有，共同
    基於詐欺取財之犯意聯絡及行為分擔，於97年4月10日某時
    ，由該詐欺集團之姓名年籍不詳之成員，分別撥打電話予癸○○、庚○○、丙○○、壬○○，佯稱其為彼等之同學或友
    人，急需借錢周轉云云，致癸○○、庚○○、丙○○、壬○○信以為真而陷於錯誤，並依該成員指示，各於如附表一所
    示時間及款項，分別匯入乙○○上開帳戶內，旋即遭該詐欺
    集團成員領走而詐得款項。嗣因癸○○、庚○○、丙○○、
    壬○○發覺有異，方知受騙，經報警後，始查悉上情。
  (二)乙○○受友人辰○○委託出售辰○○所有之車牌號碼W8-353
    2號自用小客車乙部，於97年3月27日上午11時20分許，在位
    於彰化縣彰化市○○路○段428號之「順益汽車股份有限公司
    」彰化營業所，將該車輛以12萬5千元之價格，出售予曾建
    評，同時收取曾建評給付該車輛之款項12萬5千元。隨後，
    乙○○僅交付其中車款2萬元予辰○○，其餘車款10萬元5千
    元，乙○○竟意圖為自己不法之所有，基於侵占之犯意，將
    其持有上開車款予以侵占入己，供己花用，乙○○恐東窗事
    發，另交付來源不明之發票人為鑫仁企業社陳膺仁，付款人
    為聯邦商業銀行內湖分行，發票日為97年3月28日，票面金
    額為18萬元之支票乙紙予辰○○，作為其餘車款之給付。嗣
    辰○○提示前揭支票，卻遭退票，再向乙○○索款未果，始
    悉上情。
  (三)乙○○於97年8月13日下午3時30分許，前往位於彰化縣溪湖
    鎮○○街45號「優仕補習班」時，見寅○○不知其所有皮包
    掉落於地，乙○○竟意圖為自己不法之所有，基於竊盜之犯
    意，將寅○○上開皮包乙個（內含現金9000元、身分證、健
    保卡、汽車駕照、機車駕照、花旗銀行、台新銀行、慶豐銀
    行、中國信託銀行信用卡各1張、富邦銀行信用卡2張、彰化
    銀行金融卡1張等物件）予以竊取，得手後，旋即離去。該
    皮包內之現金9000元供其花用，另持寅○○所有之花旗商業
    銀行及中國信託商業銀行所發行信用卡至金融機構設置ATM
    提款機，藉以不正方法操作預借現金（此部分事實如（四）
    所述）。嗣於翌日（14日）將竊得皮包內之身分證、健保卡
    、汽車駕照、機車駕照、花旗銀行、台新銀行、中國信託銀
    行信用卡各1張、富邦銀行信用卡2張、彰化銀行金融卡1 張
    等物件寄還寅○○。
  (四)另於97年8月13日下午5時13分許，至彰化縣溪湖鎮○○路○
    段101號之統一超商店內，意圖為自己不法之所有，基於詐
    欺之犯意，以其竊得寅○○持有之花旗銀行信用卡（卡號：
    0000000000000000）、中國信託銀行信用卡（卡號不詳）及
    身分證件，先後撥打電話至花旗銀行、中國信託銀行佯稱其
    係寅○○本人欲申請預借現金云云，並以寅○○之身分證件
    通過花旗銀行、中國信託銀行對其身分查核後，以此不正方
    法，取得預借現金密碼後，至上址統一超商店內附設ATM 自
    動櫃之付款設備，分持用前開花旗銀行信用卡、中國信託銀
    行信用卡，再輸入借現金密碼後，共詐得款項共8萬3千元（
    於同日17時13分至18分內，分20000元四次及3000元一次領
    出）及5萬2千元（分30000元、22000元二次領出）。
  (五)乙○○因積欠地下錢莊之姓名年籍不詳綽號「阿林」之成年
    人（下稱綽號阿林或其成員）之款項，一時無法償還，竟夥
    同與綽號阿林，意圖為自己不法之所有，共同基於詐欺取財
    或詐欺得利之犯意聯絡及行為分擔，由綽號阿林提議由乙○○向中部地區之電器行騙得之電器產品後，再以該電器商品
    抵償或變賣予不知情之張閔鴻、姓名年籍不詳之資源回收商
    以取得現金而清償綽號阿林之借款，乙○○聽從綽號阿林之
    提議，並以門號0000000000號、0000000000號、0000000000
    號、0000000000號分別插入其所有三星牌手機二支，供其詐
    騙聯絡使用之工具，遂分別於如附表二所示之時間，前往如
    附表二所示之電器行，向如附表二所示電器行人員佯稱其欲
    購置如附表二所示電器產品，需運送至其指定地點，交付予
    乙○○或其指定人員即綽號阿林指派接應之成員云云，致如
    附表二所示之電器行人員，信以為真而陷於錯誤，該電器行
    人員運送前後再以乙○○預留上開門號與乙○○聯絡確認交
    付時間、地點後，即依約定將如附表二所示之電器商品運至
    約定地點，交付予乙○○或綽號阿林指定成員，旋乙○○即
    假借領錢、開門等理由趁隙逃脫，因此(1)詐得如附表二編號
    1 、編號2及編號4至編號9所示之電器商品；(2)附表二編號
    10 至編號12之電器行人員，因乙○○未給付全部貨款，遂
    不交付該如附表二所示商品予乙○○，使乙○○未能得逞而
    未遂。(3)又其意圖為自己不法之所有，基於詐欺得利之犯意
    ，於97年7月20日，以如附表二編號3所示之詐欺手法向未○○佯騙，致使未○○信以為真而陷於錯誤，並於如附表二編
    號3所示時間及地點，先給付現金2萬5千元予乙○○，乙○○得款後，即藉故至約定地點附近取貨予未○○而逃逸。(4)
    嗣如附表二所示人員發覺遭乙○○詐騙而報警，經警循線查
    獲如附表二所示之情，並扣得乙○○所有三星牌手機二支（
    各含門號00000000 00號、0000000000號之SIM卡1只）。
三、案經癸○○等人告訴彰化縣警察局鹿港分局、彰化分局報告
    臺灣彰化地方法院檢察署檢察官偵查起訴，暨臺南市警察局
    第一分局報告臺灣臺南地方法院檢察署檢察官移送本院併案
    審理。
         理  由
甲、程序方面
一、按除被告所犯為死刑、無期徒刑、最輕本刑為3 年以上有期
     徒刑之罪或高等法院管轄第1 審案件者外，於前條第1 項程
  序進行中，被告先就被訴事實為有罪之陳述時，審判長得告
    知被告簡式審判程序之旨，並聽取當事人、代理人、辯護人
    及輔佐人之意見後，裁定進行簡式審判程序；除簡式審判程
    序及簡易程序案件外，第1 審應行合議審判，刑事訴訟法第
    273 條之1 第1 項、第284 條之1 分別定有明文。本件被告
    乙○○所涉係死刑、無期徒刑、最輕本刑為3年以上有期徒
    刑之罪或高等法院管轄第1審案件以外之罪，並於本院行準
    備程序時就被訴事實為有罪之陳述，本院合議庭依前揭規定
    ，經評議結果，裁定改由受命法官獨任行簡式審判程序。另
    查本案全部卷證，公訴人及被告均不爭執其證據能力，本院
    復衡以該等供述證據及非供述證據作成時之情況，應為適當
    ，是可認後述所引用證據之證據能力均無疑義，合先敘明。
乙、實體方面：
一、前揭犯罪事實，除據被告乙○○於警詢、偵訊及本院審理時
    之自白外，尚有下列證據可資為證：
  (一)被告所涉幫助詐欺罪部分：
    有告訴人癸○○、庚○○、丙○○、壬○○各於警詢時證述
    明確，且有報案三聯單、受理詐騙帳戶通報警示簡便格式表
    、反詐騙案件紀錄表、受理各類案件紀錄表、台新銀行交易
    明細表、中國信託交易明細表、存款業務往來申請約定書交
    易明細、土地銀行之匯款申請書、土地銀行之匯款回條等件
    在卷可憑。是核被告本部分之自白與事實相符，堪採為證據
    。
  (二)被告所涉普通侵占罪部分：
    有告訴人辰○○、證人曾建評、李俊青於警詢中指述之情形
    相符，另有報案三聯單、支票 (含退票理由單)、收送貨單
    、汽車買賣合約書在卷可稽，是核被告本部分之自白亦與事
    實相符，亦堪採為證據。
  (三)被告所涉普通竊盜罪部分： （如事實欄一之(三)部分）
    有告訴人寅○○及黃政豪於警詢、偵訊中證述之情節相符，
    且有贓物認領保管單、送貨單、通聯調閱查詢單、手機簡訊
    照片等件附卷可按，是核被告本部分之自白與事實相符，堪
    採為證據。
  (四)被告所涉刑法第339條之2條部分：（如事實欄一之(四)部分）
    有告訴人寅○○及黃政豪於警詢、偵訊中證述之情節相符，
    且有花旗銀行及中國信託信用卡交易明細表、監視器翻拍影
    像照片等件附卷可按，是核被告本部分之自白與事實相符，
    堪採為證據。
  (五)被告所涉詐欺取財罪部分：（如事實欄一之(五)部分）
    有告訴人甲○○、戊○○○、未○○、丑○○、午○○、子
    ○○、鍾長佑、丁○○、卯○○、巳○○、己○○、辛○○
    於警詢時之指訴及證人劉淑卿、張閔鴻、陳謹豪於警詢時、
    證人辛○○於偵訊時、證人黃明承於本院審理時之證述內容
    可證，且有扣押物品清單、如附表二所示電器行之送貨單據
    、監視器翻拍影像照片、通聯紀錄等件附卷可按。是核被告
    本部分之自白與事實相符，堪採為證據。此外，另有扣案三
    星牌手機二支 (各含門號0000000000號、0000000000號之
    SIM卡各1只)（參見97年偵字第6652號卷第15頁、鹿港分局
    鹿警分偵字第0970015800號警卷第30頁）係以供本件犯罪所
    用之物可證。綜上所述，本件事證明確，被告前開犯行，堪
    以認定。
二、論罪科刑情形：
  (一)按刑法上之故意，分直接故意（確定故意）與間接故意（不
    確定故意），「行為人對於構成犯罪之事實，明知並有意使
    其發生者」為直接故意，「行為人對於構成犯罪之事實，預
    見其發生而其發生並不違背其本意者」為間接故意。查本件
    被告乙○○交付其帳戶之存摺、提款卡、密碼等物予該綽號
    「小陳」之成年男子，當有容許其前揭帳戶存摺、提款卡、
    印章、密碼等物供該綽號「小陳」之成年男子，作為詐欺取
    財犯罪使用，自有幫助詐欺取財之不確定故意灼然。次按刑
    法關於正犯、從犯之區別，以行為人主觀之犯意及客觀之犯
    行為標準，凡以自己犯罪之意思而參與犯罪，無論其所參與
    者是否犯罪構成要件之行為，皆為正犯，其以幫助他人犯罪
    之意思而參與犯罪，其所參與者，苟係犯罪構成要件之行為
    ，亦為正犯，必以幫助他人犯罪之意思而參與犯罪，其所參
    與者又為犯罪構成要件以外之行為，始為從犯（最高法院25
    年上字第2253號判例要旨參照）。又按刑法上所謂幫助他人
    犯罪，係指就他人之犯罪加以助力，使其易於實施之積極的
    或消極的行為而言。如在正犯實施前，曾有幫助行為，其後
    復參與犯罪構成要件之行為者，即已加入犯罪之實施，其前
    之低度行為應為後之高度行為所吸收，仍成立共同正犯，不
    得以從犯論（最高法院24年上字第3279號判例參照）。查被
    告乙○○僅提供前揭帳戶存摺、提款卡、印章、密碼等物品
    ，提供助力予詐騙集團實施詐欺取財犯行，尚查無被告有以
    自己實施詐欺取財犯罪之意思，而與詐騙集團有詐欺取財犯
    罪之犯意聯絡，或被告有直接參與詐欺取財犯罪構成要件行
    為之分擔情事，是被告僅屬幫助犯，而非共同正犯。核其所
    為則係犯刑法第30條第1項、第339條第1項之幫助詐欺取財
    罪。被告幫助該真實姓名、年籍均不詳，綽號「小陳」之成
    年男子所屬詐欺集團成員實行詐欺取財之犯罪行為，為幫助
    犯，應依刑法第30條第2項之規定減輕其刑。被告以一交付
    帳戶資料之行為，幫助該綽號「小陳」之成年男子所屬不法
    犯罪集團成員先後對被害人丙○○等人為詐欺取財之犯行，
    其係以一行為觸犯三次幫助詐欺取財之罪名，構成同種想像
    競合犯，依刑法第55條之規定，從一重之幫助詐欺取財罪論
    處。另核被告所為事實欄一之(二)部分之事實，係犯刑法第
    335條第1項侵占罪。被告所為事實欄一之(三)部分之事實，係
    犯刑法第320條第1項普通竊盜罪。另按刑法第339條之2第1
    項自動付款設備詐欺罪之客觀構成要件，係行為人以不正之
    方法由自動付款設備取得他人之物，而所謂不正方法，係指
    以類似詐欺行騙的方法，違背發卡人發卡及自動付款設備付
    款設計之目的，且該條所稱之不正方法應廣義包括無權使用
    他人真正提款卡、金融卡及現金卡，如竊取、詐取、侵占或
    超過授權範圍而領取之情形。參見最高法院94年度台上字第
    4023號判決意旨、臺灣高等法院暨所屬法院94年11月25 日
    94年度法律座談會刑事類提案第4號決議。核被告所為事實
    欄一之(四)部分之事實，均係犯刑法第339之2第1項之自動付
    款設備詐欺罪。被告利用自動付款設備取財之犯行，各持花
    旗銀行及中國信託銀行之信用卡，於同一時空，各緊密接續
    提領五次、二次之款項，持續侵害同一法益，均為接續犯；
    且被告持花旗銀行、中國信託銀行各詐領款項之行為，各成
    立刑法第339之2第1項罪，其犯罪時間、行為及侵害法益，
    均互異不同，應分論併罰。又核被告所為事實欄一之(五)所載
    如附表二編號1、編號2及編號4至編號9所示事實，係犯刑法
    第339條第1項之詐欺取財罪；被告所為事實欄一之(五)所載如
    附表二編號3所示之事實，係犯刑法刑法第339條第2項之詐
    欺得利罪；被告所為事實欄一之(五)所載如附表二編號10至編
    號12所示之事實，係犯刑法第339條第3項、第1項之詐欺取
    財未遂罪。被告所為事實欄一之(五)所載如附表二編號1至編
    號12所示行為，與錢莊債主或渠指派之成員間，基於犯意聯
    絡及行為分擔，應論以共同正犯。被告被告前開多次幫助詐
    欺、竊盜、侵占、利用自動付款設備詐欺、詐欺取財既遂與
    未遂、詐欺得利等犯行，犯意各別、行為互殊，侵害法益各
    有不同，應分論併罰。爰審酌被告於假釋期間犯上開罪行，
    而正值壯年，不思以正當方式謀生，貪圖不法利益，即竊取
    、侵占、詐騙他人財物，顯然欠缺法治觀念，利用商業交易
    信賴之機制，侵害他人財產法益，行為甚不足取，暨考量被
    告之品行、犯罪之動機、目的、手段與所詐取得財物之價值
    、次數多寡及其犯後雖坦承犯行，尚知悔悟，然迄今未賠償
    告訴人或與告訴人達成民事和解等一切情狀，爰分別量處如
    附表三所示之刑，並定其應執行刑，以示懲儆。另扣案三星
    牌手機2支 (含門號0000000000、0000000000號之SIM卡各乙
    只)，均為被告所有且供其詐欺取財犯罪之用，業據被告供
    承在卷，爰依刑法第38條第1項第2款宣告沒收。至未扣案之
    門號0000000000號、0000000000號SIM卡部分，被告供承000
    0000000號門號已向電信公司註銷，另門號0000000000號之
    SIM卡雖被告供本件犯罪使用，惟無證據證明該SIM卡尚存在
    ，且未免日後執行困難，爰不另為沒收之諭知，併此敘明。
據上論斷，依刑事訴訟法第273條之1第1項、第299條第1項前段
，刑法第320條第1項、第335條第1項、第30條第1項前段、第2項
、第339條第1項、第3項、第339條之2第1項、第55條、第51條第
5項，判決如主文。
本案經檢察官鄭少到庭執行職務。
中    華    民    國    98    年     6     月    2    日
                  刑事第六庭       法  官  張德寬
以上正本證明與原本無異。
如不服本判決，應於收受判決後10日內向本院提出上訴書狀，並
應敘述具體理由；其未敘述上訴理由者，應於上訴期間屆滿後20
日內向本院補提理由書（均須按他造當事人之人數附繕本「切勿
逕送上級法院」）。
告訴人或被害人對於判決如有不服具備理由請求檢察官上訴者，
其上訴期間之計算係以檢察官收受判決正本之日期為準。
中    華    民    國    98    年     6     月    2    日
                                   書記官  黃得翔
附表一（被告所涉幫助詐欺罪部分）：
┌──┬───┬────┬────┬────┐
│編號│被害人│犯罪時間│犯罪手法│損失金額│
├──┼───┼────┼────┼────┤
│ 1  │癸○○│97年4月 │佯稱被害│1萬元   │
│    │      │10日10時│人之朋友│        │
│    │      │57分許  │借錢詐騙│        │
├──┼───┼────┼────┼────┤
│ 2  │庚○○│97年4月 │佯稱被害│6萬元   │
│    │      │10日15時│人之同學│        │
│    │      │9分許   │(陳朝全)│        │
│    │      │        │借錢詐騙│        │
├──┼───┼────┼────┼────┤
│ 3  │丙○○│97年4月 │佯稱被害│7萬元   │
│    │      │10日11時│人之朋友│        │
│    │      │32分許  │借錢詐騙│        │
│    │      │        │        │        │
├──┼───┼────┼────┼────┤
│    │      │97年4月 │佯稱被害│2萬元   │
│ 4  │壬○○│10日12時│人之朋友│        │
│    │      │15分許  │黃美珍借│        │
│    │      │        │錢詐騙  │        │
└──┴───┴────┴────┴────┘
附表二（被告所涉詐欺取財罪部分）：
┌──┬────┬────┬─────┬────────┬─────┬─────┐
│編號│被害人  │犯罪時間│犯罪地點  │ 犯罪手法       │ 損失物品 │ 所得去向 │
│    │        │        │          │                │          │          │
├──┼────┼────┼─────┼────────┼─────┼─────┤
│ 1  │甲○○（│97年6月2│彰化縣秀水│佯裝嘉洋傢俱員工│ 大同牌42 │交由錢莊債│
│    │泰元電器│5日21時 │鄉○○路2 │向被害人買家電，│ 吋液晶電 │主指派之成│
│    │行）    │許      │段440號   │先支付訂金2千元 │ 視2台    │員取走抵債│
│    │        │        │          │，嗣取得貨物後，│（價值六萬│          │
│    │        │        │          │藉故領錢而逃走。│元）      │          │
│    │        │        │          │                │          │          │
│    │        │        │          │                │          │          │
│    │        │        │          │                │          │          │
├──┼────┼────┼─────┼────────┼─────┼─────┤
│ 2  │戊○○○│97年6月 │彰化縣彰化│佯裝與被害人買賣│ 奇美牌42 │變賣予不詳│
│    │（彰笙電│29日9時 │市○○街  │，先支付訂金2500│ 吋、32吋 │之資源回收│
│    │器行）  │30分許  │284號     │元，嗣取得貨物後│ 液晶電視 │商        │
│    │        │        │          │，藉故領錢而逃走│ 各1台    │          │
│    │        │        │          │。              │（價值5萬4│          │
│    │        │        │          │                │千5百元） │          │
│    │        │        │          │                │          │          │
├──┼────┼────┼─────┼────────┼─────┼─────┤
│ 3  │ 未○○ │97年7月 │臺中市公園│佯稱其朋友缺錢，│2萬5千元  │交由錢莊債│
│    │        │23日    │路附近    │欲將二台奇美牌42│          │主指派之成│
│    │        │        │          │吋液晶電視七折出│          │員取走抵債│
│    │        │        │          │售，事後約定交付│          │          │
│    │        │        │          │貨物時，以門號  │          │          │
│    │        │        │          │0000000000號搭配│          │          │
│    │        │        │          │三星牌手機作為聯│          │          │
│    │        │        │          │絡工具，先收取價│          │          │
│    │        │        │          │金2萬5千元，藉故│          │          │
│    │        │        │          │取貨而伺機逃走。│          │          │
│    │        │        │          │                │          │          │
│    │        │        │          │                │          │          │
├──┼────┼────┼─────┼────────┼─────┼─────┤
│ 4  │丑○○（│97年9月3│彰化縣彰化│佯裝與被害人買賣│奇美牌42吋│ 轉售予不 │
│    │瑞豐電器│日16時20│市○○路1 │，先支付定金3千 │液晶電視1 │ 知情之張 │
│    │行）    │分許    │段256之16 │元，嗣取得貨物後│台（價值3 │ 閔鴻     │
│    │        │        │號        │，藉故逃走。    │萬7千元） │          │
│    │        │        │          │                │          │          │
│    │        │        │          │                │          │          │
├──┼────┼────┼─────┼────────┼─────┼─────┤
│ 5  │午○○（│97年9月 │雲林縣西螺│佯裝與被害人買賣│ 電冰箱1台│變賣予不詳│
│    │禾佳電器│7日15時 │鎮漢光里17│，嗣取得貨物後，│（價值3萬2│之資源回  │
│    │行）    │10分許  │鄰漢光21之│另告知被害人於非│千元）    │收商      │
│    │        │        │6號       │被告實際住處取款│          │          │
│    │        │        │          │時，再趁機從後門│          │          │
│    │        │        │          │逃走。          │          │          │
│    │        │        │          │                │          │          │
│    │        │        │          │                │          │          │
│    │        │        │          │                │          │          │
├──┼────┼────┼─────┼────────┼─────┼─────┤
│ 6  │子○○（│97年7月 │彰化縣花壇│佯裝與被害人買賣│國際牌42吋│變賣予不  │
│    │晟安電器│3日12時 │鄉○○路  │，先支付定金2千 │電漿電視2 │詳之資源回│
│    │行）    │許      │326號     │元，嗣取得貨物後│台（價值7 │收商      │
│    │        │        │          │，搭乘被害人駕駛│萬8千元） │          │
│    │        │        │          │之汽車至其指定地│          │          │
│    │        │        │          │點，藉故拿鑰匙開│          │          │
│    │        │        │          │門而逃走。      │          │          │
│    │        │        │          │                │          │          │
│    │        │        │          │                │          │          │
│    │        │        │          │                │          │          │
│    │        │        │          │                │          │          │
├──┼────┼────┼─────┼────────┼─────┼─────┤
│ 7  │鍾長佑（│97年7月7│彰化縣埔心│佯裝與被害人買賣│ 三洋牌42 │交由錢莊債│
│    │豐賓電業│日11時30│鄉東門村員│，先支付定金5千 │ 吋、37吋 │主指派之成│
│    │行）    │分許    │鹿路2段333│元，嗣取得貨物後│ 液晶電視 │員取走抵債│
│    │        │        │號        │，搭乘被害人駕駛│ 各1台（價│          │
│    │        │        │          │之汽車至其指定地│值6萬2千5 │          │
│    │        │        │          │點，藉故開門而逃│百元）    │          │
│    │        │        │          │走。            │          │          │
│    │        │        │          │                │          │          │
│    │        │        │          │                │          │          │
│    │        │        │          │                │          │          │
├──┼────┼────┼─────┼────────┼─────┼─────┤
│ 8  │丁○○（│97年7月 │南投縣南投│佯裝與被害人買賣│奇美牌42吋│變賣予不  │
│    │吉裕電器│10日15時│市○○路  │，先支付定金3千5│、32吋液晶│詳之資源回│
│    │行）    │許      │542之1號  │百元，嗣取得貨物│電視各1台 │收商      │
│    │        │        │          │後，搭乘被害人員│（價值6萬1│          │
│    │        │        │          │工駕駛之汽車至其│千元）    │          │
│    │        │        │          │指定地點，藉故拿│          │          │
│    │        │        │          │鑰匙開門而逃走。│          │          │
│    │        │        │          │                │          │          │
│    │        │        │          │                │          │          │
│    │        │        │          │                │          │          │
│    │        │        │          │                │          │          │
│    │        │        │          │                │          │          │
├──┼────┼────┼─────┼────────┼─────┼─────┤
│ 9  │卯○○（│97年7月 │彰化縣芬園│佯裝與被害人買賣│ 新格牌液 │交由錢莊債│
│    │德興電器│14日16時│鄉竹林村民│，先支付定金4千 │ 晶電視2台│主指派之成│
│    │行）    │許      │族路382號 │元，嗣取得貨物後│（價值七萬│員取走抵債│
│    │        │        │          │，趁隙逃走。    │元）      │          │
│    │        │        │          │                │          │          │
│    │        │        │          │                │          │          │
│    │        │        │          │                │          │          │
├──┼────┼────┼─────┼────────┼─────┼─────┤
│ 10 │巳○○（│97年7月 │彰化縣彰化│佯裝與被害人買賣│LG牌電冰箱│被害人未能│
│    │極品家電│15日10時│市○○路  │，先支付定金2千4│、奇美牌52│收取貨款不│
│    │有限公司│許      │194號     │百元，於交付貨物│吋液晶電視│願卸貨而未│
│    │）      │        │          │時，因未付清價金│各1台（價 │遂        │
│    │        │        │          │，交易未完全而未│值10萬2千 │          │
│    │        │        │          │遂。            │4百元）   │          │
│    │        │        │          │                │          │          │
│    │        │        │          │                │          │          │
│    │        │        │          │                │          │          │
├──┼────┼────┼─────┼────────┼─────┼─────┤
│ 11 │己○○（│97年7月 │彰化縣員林│佯裝與被害人買賣│奇美牌42  │被害人未能│
│    │名冠家電│9日14時 │鎮○○路2 │，先支付定金4千 │吋、三洋牌│收取貨款不│
│    │量販店）│許      │段195號   │元，嗣未取得貨物│42吋液晶電│願卸貨而未│
│    │        │        │          │，即遭發現為詐騙│視各1台、 │遂        │
│    │        │        │          │而未遂。        │東元牌冰箱│          │
│    │        │        │          │                │、洗衣機各│          │
│    │        │        │          │                │一台（價值│          │
│    │        │        │          │                │9萬4千元）│          │
├──┼────┼────┼─────┼────────┼─────┼─────┤
│ 12 │辛○○（│97年7月 │彰化縣彰化│佯裝與被害人買賣│大同牌40吋│因被害人  │
│    │大益電器│14日14時│市○○路3 │，嗣因遭發現為詐│液晶電視2 │機警發現  │
│    │行）    │30分許  │段313號   │騙而未遂。      │台、電冰箱│報警而未  │
│    │        │        │          │                │1台（價值7│遂        │
│    │        │        │          │                │萬多元）  │          │
│    │        │        │          │                │          │          │
└──┴────┴────┴─────┴────────┴─────┴─────┘
附表三：
┌──┬──────────┬─────────┬───────────────┐
│編號│對應之犯罪事實      │   所犯罪名       │    主  文  欄                │
├──┼──────────┼─────────┼───────────────┤
│ 1  │犯罪事實欄一之（一）│ 刑法第30條第1項、│乙○○犯幫助意圖為自己不法之所│
│    │所示幫助詐欺犯行    │ 第339第1項。     │有，以詐術使人將本人之物交付，│
│    │                    │                  │處有期徒刑肆月。              │
├──┼──────────┼─────────┼───────────────┤
│ 2  │犯罪事實欄一之（二）│刑法第335條第1項。│乙○○意圖為自己不法之所有，而│
│    │所示侵占犯行        │                  │侵占有他人之物，處有期徒刑陸月│
│    │                    │                  │。                            │
├──┼──────────┼─────────┼───────────────┤
│ 3  │犯罪事實欄一之（三）│第320條第1項。    │乙○○竊盜，處有期徒刑參月。  │
│    │所示竊盜犯行        │                  │                              │
├──┼──────────┼─────────┼───────────────┤
│ 4  │犯罪事實欄一之（四) │第339條之2第1項。 │乙○○意圖為自己不法之所有，以│
│    │所詐欺犯行          │                  │不正方法從自動付款設備取得他人│
│    │                    │                  │之物（二罪），各處有期徒刑伍月│
│    │                    │                  │。                            │
├──┼──────────┼─────────┼───────────────┤
│ 5  │犯罪事實欄一之（五) │ 第339條第1項。   │乙○○意圖為自己不法之所有，以│
│    │如附表二編號1至編號9│                  │詐術本人之物交付（共九罪），各│
│    │所示之詐欺取財既遂犯│                  │處有期徒刑伍月、伍月、參月、肆│
│    │行                  │                  │月、肆月、伍月、伍月、伍月、伍│
│    │                    │                  │月。扣案三星牌手機2支 (含門號 │
│    │                    │                  │0000000000、0000000000號之SIM │
│    │                    │                  │卡各乙只)沒收。               │
│    │                    │                  │                              │
│    │                    │                  │                              │
├──┼──────────┼─────────┼───────────────┤
│    │犯罪事實欄一之（五) │第339條第1項、第3 │ 乙○○意圖為自己不法之所有， │
│ 6  │如附表二編號10至編號│項。              │ 以詐術本人之物交付未遂（三罪 │
│    │12 所示詐欺未遂犯行 │                  │ ），各處有期徒刑參月。扣案三 │
│    │                    │                  │ 星牌手機2支 (含門號0000000000│
│    │                    │                  │號、0000000000號之SIM卡各乙只)│
│    │                    │                  │均沒收。                      │
│    │                    │                  │                              │
│    │                    │                  │                              │
└──┴──────────┴─────────┴───────────────┘


司法院資訊處製作；財團法人民間司法改革基金會備份。
